# 企业股改时，用未分配利润和盈余公积转入资本公积时，是否产生纳税义务？

提问人：wx_63355ca4d9b3 时间：2023-05-18 16:09:02
请教一下，企业股改时，用未分配利润和盈余公积转入资本公积时，是否产生纳税义务？如果是，纳税金额如何计算？感谢

回答人：chenyiwei
对法人股东，因为居民企业之间的股息红利免税，所以不涉及特殊的所得税纳税义务。
对于自然人股东，转入资本公积的金额是否要纳税没有定论，建议与主管税务机关沟通确认。类似问题可以在税务版面上搜索一下，有很多讨论。